臺灣臺中地方法院刑事判決　　　　　　　　　　　　九十一年度訴字第二一六九號
　　公　訴　人　臺灣臺中地方法院檢察署檢察官
　　被　　　告　甲○○
右列被告因違反毒品危害防制條例案件，經檢察官提起公訴（九十一年度偵字第一八
八五號），本院判決如左：
    主  文
甲○○連續施用第一級毒品，處有期徒刑捌月，扣案之海洛因壹包（驗餘淨重壹點肆
柒公克、包裝重零點肆壹公克）沒收銷燬之；又連續施用第二級毒品，處有期徒刑陸
月，扣案之玻璃球吸食器壹支沒收。應執行有期徒刑壹年，扣案之海洛因壹包（驗餘
淨重壹點肆柒公克、包裝重零點肆壹公克）沒收銷燬之，扣案之玻璃球吸食器壹支沒
收。
    事  實
一、甲○○前因施用毒品案件，經依本院以九十年度毒聲字第一七六五號裁定送臺灣
    臺中看守所附設勒戒處所觀察勒戒後，認無繼續施用毒品傾向，由臺灣臺中地方
    法院檢察署檢察官於民國九十年四月二十五日以九十年度毒偵字第一九四二號為
    不起訴處分確定後；五年內，明知海洛因、安非他命業經列為毒品危害防制條例
    第二條第二項第一款、第二款所稱之第一級、第二級毒品，竟分別基於施用第一
    級毒品海洛因及第二級毒品安非他命之概括犯意，於九十一年五月間起至九十一
    年六月二十六日二十三時止，在臺中縣豐原市○○街二一０號其住處，以將少許
    第一級毒品海洛因摻入香菸內，點火燃燒使之產生煙霧加以施用之方式，連續施
    用第一級毒品海洛因，平均每天一至二次；另以將第二級毒品安非他命少許，置
    於玻璃球吸食器內，以火燒烤使之產生煙霧後，加以施用之方式，連續施用第二
    級毒品安非他命，每隔一、二天一次；嗣於九十一年六月二十七日凌晨一時許，
    在臺中縣豐原市○○街六九號六樓之一前，為警查獲，並當場扣得第一級毒品海
    洛因一包（驗餘淨重一‧四七公克、包裝重０‧四一公克）及其所有供施用第二
    級毒品安非他命所用之玻璃球吸食器一支。甲○○經依本院九十一年度毒聲字第
    一七三三號裁定送臺灣臺中看守所附設勒戒處所觀察勒戒後，認有繼續施用毒品
    傾向，經依本院九十一年度毒聲字第二０一七號裁定，令入戒治處所施以強制戒
    治中。
二、案經臺中縣警察局豐原分局報告臺灣臺中地方法院檢察署檢察官偵查起訴。
    理  由
一、訊據被告甲○○，對於右揭時地連續施用第一級毒品海洛因及第二級毒品安非他
    命之事實，業經於警詢、偵查及本院審理中均坦認屬實，並有扣案之海洛因一包
    （驗餘淨重一‧四七公克、包裝重０‧四一公克）、玻璃球吸食器一支為證，而
    扣案之白粉，經送驗結果，確實含有海洛因成分，淨重一‧四七公克，包裝重０
    ‧四一公克，純度百分之五０‧四一，純質淨重０‧七四公克，此有法務部調查
    局九十一年八月二十日調科壹字第一二００一一八一九號鑑定通知書一份在卷為
    憑，且被告於獲案時所採集之尿液，經送驗結果，亦呈現嗎啡及甲基安非他命陽
    性反應，此有臺中縣衛生局檢驗尿水報告書、詮昕科技股份有限公司濫用藥物尿
    液檢驗報告各一份附卷可稽，足認被告自白供述與現有事證相符，應堪置信；又
    被告前因施用毒品案件，經依本院以九十年度毒聲字第一七六五號裁定送臺灣臺
    中看守所附設勒戒處所觀察勒戒後，認無繼續施用毒品傾向，由臺灣臺中地方法
    院檢察署檢察官於九十年四月二十五日以九十年度毒偵字第一九四二號為不起訴
    處分確定後，此有臺灣臺中地方法院檢察署檢察官九十年度毒偵字第一九四二號
    不起訴處分書一份在卷可稽；而被告經依本院九十一年度毒聲字第一七三三號裁
    定送臺灣臺中看守所附設勒戒處所觀察勒戒後，認有繼續施用毒品傾向，經依本
    院九十一年度毒聲字第二０一七號裁定，令入戒治處所施以強制戒治，亦有本院
    九十一年度毒聲字第一七三三號刑事裁定、臺灣臺中看守所九十一年七月十五日
    中所正總字第０九一０００二一四０號函檢附有無繼續施用毒品傾向證明書、臺
    灣高等法院被告全國前案紀錄表各一份在卷為憑，足認被告前經不起訴處分確定
    後，五年以內再犯本件施用毒品之罪，且經本院裁定送觀察、勒戒後，認有繼續
    施用毒品之傾向。本件事證已臻明確，被告施用毒品犯行，洵堪認定。
二、查：毒品危害防制條例業於八十七年五月二十日經總統公布，並於八十七年五月
    二十二日施行，並將海洛因、安非他命列為該條例第二條第二項第一款、第二款
    所稱之第一級、第二級毒品。核被告所為，分別係犯毒品危害防制條例第十條第
    一項之施用第一級毒品罪、同條第二項之施用第二級毒品罪。被告持有第一級毒
    品、第二級毒品之低度行為，分別為施用第一級、第二級毒品之高度行為所吸收
    ，均不另論罪。又被告連續多次施用第一級毒品海洛因、第二級毒品安非他命之
    行為，其時間緊接，手段同一，所觸犯犯罪構成要件相同之罪名，顯均係基於概
    括犯意而反覆為之，為連續犯之裁判上一罪關係，各應依刑法第五十六條之規定
    ，論以一罪，並分別加重其刑。而被告連續施用第一級毒品及連續施用第二級毒
    品之犯行，其犯意個別，行為互殊，罪名互異，應予分論併罰。爰審酌被告前因
    施用毒品犯行，甫經觀察勒戒，猶故態復萌，再施用毒品不輟，無視於毒品對於
    自身健康之戕害及國家對於杜絕毒品犯罪之禁令，其行可議，然施用毒品之行為
    係屬自戕行為，對於社會所產生之潛在危害性尚屬輕微，且被告犯罪後坦承犯行
    ，尚知悔悟，態度良好等一切情狀，分別量處如主文所示之刑，並合併定其應執
    行刑，以示懲儆。
三、扣案之海洛因一包（驗餘淨重一‧四七公克、包裝重０‧四一公克），係毒品危
    害防制條例第二條第二項第一款所稱之第一級毒品，不問屬於被告與否，爰依毒
    品危害防制條例第十八條第一項之規定，併予諭知沒收銷燬之；又扣案之玻璃球
    吸食器一支，係被告所有供施用第二級毒品安非他命所用之物，業經被告供承在
    卷，爰依刑法第三十八條第一項第二款之規定，亦予諭知沒收。
據上論斷，應依刑事訴訟法第二百九十九條第一項前段，毒品危害防制條例第十條第
一項、第二項、第二十條第三項前段、第十八條第一項前段，刑法第十一條前段、第
五十六條、第五十一條第五款、第三十八條第一項第二款，判決如主文。
中      華      民      國      九十一      年    十一    月     一     日
                                臺灣臺中地方法院刑事第六庭
                                        法  官  巫淑芳
右正本證明與原本無異。
如不服本判決，應於送達後十日內向本院提出上訴狀 （須附繕本） ，上訴於台灣高等
法院台中分院。
                                        書記官
中      華      民      國      九十一      年    十一    月     一     日
附錄論罪科刑法條：
毒品危害防制條例第十條：
施用第一級毒品者，處六月以上五年以下有期徒刑。
施用第二級毒品者，處三年以下有期徒刑。
